臺灣高等法院臺中分院刑事判決
110年度上更一字第100號
上  訴  人  
即  被  告  林宏益




選任辯護人  廖宜祥律師
上列上訴人即被告因違反毒品危害防制條例案件，不服臺灣苗栗
地方法院108年度訴字第540號中華民國109年8月6日第一審判決
（起訴案號：臺灣苗栗地方檢察署108年度偵字第4146號），提
起上訴，前經本院判決後，由最高法院發回更審，本院判決如下
：
    主      文
原判決關於製造第三級毒品部分撤銷。
林宏益犯共同製造第三級毒品罪，處有期徒刑壹年肆月。
扣案如附表一編號1至7、附表二、三所示之物，均沒收。
    事實及理由
壹、犯罪事實：
  林宏益明知氯乙基卡西酮、甲苯基乙基胺戊酮等毒品，係毒
    品危害防制條例第2條第2項第3款所規定列管之第三級毒品
    ，非經許可，不得製造、持有，竟於民國107年9月間，與鍾
    承學共同基於製造第三級毒品之犯意聯絡，由鍾承學將數量
    不詳之第三級毒品氯乙基卡西酮、甲苯基乙基胺戊酮及附表
    二、三所示之工具、原料交予林宏益，再由林宏益於苗栗縣
    ○○鎮○○里○○○0○00號其住處內，將一定比例之第三級毒品氯
    乙基卡西酮、甲苯基乙基胺戊酮等毒品原料放入分裝杯，再
    添入一定比例之調味粉末，倒入咖啡包內封口之方式，製造
    含第三級毒品氯乙基卡西酮、甲苯基乙基胺戊酮之毒品咖啡
    包（如附表一編號1至7所示）完成，並於製造完成後，意圖
    販賣而持有之。嗣經警方至林宏益上址住處搜索，查獲上情
    ，並扣得如附表一至三所示之物（林宏益持有第二級毒品罪
    部分業經原審判處有期徒刑4月確定）。
  案經苗栗縣警察局移送臺灣苗栗地方檢察署檢察官偵查起訴
    。
貳、認定犯罪事實所憑證據及理由：　　
　按上訴期間為20日，自送達判決後起算，刑事訴訟法第349條
    前段定有明文。本案原審於109年8月6日宣判，原審判決於1
    09年8月12日送達於上訴人即被告林宏益（下稱被告）住所
    即「苗栗縣○○鎮○○里00鄰○○○0○00 號」，由其同居人即表哥
    林正德代為收受，有送達證書及個人戶籍資料查詢結果附卷
    可按（見原審卷第493、497頁）。被告於同年8月26日向原
    審法院提出上訴，有刑事聲明上訴狀上之原審收狀章在卷可
    稽（見原審卷第99頁），另於109年9月14日向原審提出刑事
    上訴理由狀㈠補提上訴理由，亦有刑事上訴理由狀㈠附卷可考
    （見原審卷第147頁），故本案被告上訴為合法，先予敘明
    。
　審判範圍之說明：
　　按刑事妥速審判法為刑事訴訟法之特別法，該法之規定及其
    所揭示之原則，應優先適用。基於該法第9條第1項之規範目
    的，及維護法規範體系之一貫性，且考量法之安定性暨尊重
    當事人一部上訴之權利，以及國家刑罰權之實現植基於追訴
    權行使之法理，對於刑事訴訟法第267條、第348條第2 項有
    關審判及上訴不可分之規定，採取體系及目的性限縮解釋，
    於被告僅就得上訴第三審之有罪部分提起上訴，而檢察官就
    第一、二審判決說明不另為無罪諭知部分，並未一併上訴之
    情形，審判及上訴不可分原則即無適用之餘地，該不另為無
    罪諭知部分不生移審效果，於上訴權人上訴期間最後屆滿時
    即告確定，並非第三審之審判範圍，故檢察官以裁判上或實
    質上一罪起訴之案件，其一部於第一、二審均不另為無罪之
    諭知，僅被告就得上訴第三審之有罪部分提起上訴，該不另
    為無罪諭知部分已確定，並非第三審審判範圍，最高法院10
    9年度台上字第3426號判決意旨可資參照。檢察官起訴關於
    被告製造、販賣、意圖販賣而持有附表一編號8至11所示之
    第二級、第三級毒品犯行部分，業經原審及本院前審判決認
    被告僅構成持有第二級毒品犯行，因而就前揭被訴製造、販
    賣、意圖販賣而持有附表一編號8至11所示之第二級、第三
    級毒品犯行，均不另為無罪諭知，檢察官就該部分並未提起
    上訴，則該不另為無罪諭知部分業已確定，並非本院審判範
    圍。
　證據能力部分：
　　㈠按被告以外之人於審判外之陳述，雖不符刑事訴訟法第159
       條之1 至第159 條之4 之規定，而經當事人於審判程序
      同意作為證據，法院審酌該言詞陳述或書面陳述作成時之
      情況，認為適當者，亦得為證據。當事人、代理人或辯護
      人於法院調查證據時，知有第159 條第1 項不得為證據之
      情形，而未於言詞辯論終結前聲明異議者，視為有前項之
      同意，刑事訴訟法第159 條之5 定有明文。核其立法意旨
      在於傳聞證據未經當事人之反對詰問予以核實，原則上先
      予排除。惟若當事人已放棄反對詰問權，於審判程序中表
      明同意該等傳聞證據可作為證據；或於言詞辯論終結前未
      聲明異議，基於尊重當事人對傳聞證據之處分權，及證據
      資料愈豐富，愈有助於真實發見之理念，且強化言詞辯論
      主義，使訴訟程序得以順暢進行，上開傳聞證據亦均具有
      證據能力。查：本判決下列所引之被告以外之人於審判外
      所為之陳述及卷內其他書證（供述證據部分），查無符合
      同法第159 條之1 至之4 等前4 條之情形，檢察官、被告
      及辯護人於本院準備程序中均表示對該等傳聞證據之證據
      能力均表示沒有意見（見本院卷第133頁），於本院審理
      時並未就卷內其他證據資料之證據能力有所爭執，且迄本
      院言詞辯論終結前，均未主張有刑事訴訟法第159 條第1 
      項不得為證據之情形（見本院卷第153至159頁），且經本
      院審酌上開傳聞證據作成時，較無人情施壓或干擾，亦無
      不當取證之情形，認為以之作為本案之證據亦屬適當，是
      上揭傳聞證據自具有證據能力。
　　㈡又按除法律另有規定外，實施刑事訴訟程序之公務員因違
      背法定程序取得之證據，其有無證據能力之認定，應審酌
      人權保障及公共利益之均衡維護，刑事訴訟法第158條之4
      定有明文。查本件以下所引用之非供述證據，經本院於審
      理中提示並告以要旨而為調查時，檢察官、被告及辯護人
      均未表示無證據能力，本院審酌該等證據作成及取得之程
      序均無違法之處，依上開規定之反面解釋，亦應認均有證
      據能力。
  得心證之理由：
    ㈠上開犯罪事實，業據被告於偵查、原審及本院審理中均坦
      承不諱〔見臺灣苗栗地方法院檢察署108年度偵字第4146號
      （下稱偵卷）一第252至253頁、第271至273頁、第277頁
      、第297頁、原審卷第173至174頁、第210頁、第235至237
      頁、本院前審卷第242頁、第328頁、本院卷第128頁、第1
      62頁〕，並有苗栗縣警察局刑事警察大隊查獲毒品案件初
      步鑑驗報告單、查獲毒品照片（見偵卷一第121至157頁）
      、勘查採證同意書（見偵卷一第167頁）、現場照片（見
      偵卷一第169至223頁、第287至289頁）、現場勘查報告（
      見偵卷一第331至404頁）等在卷可稽。又本案為警查扣如
      附表一所示之物，分別經內政部警政署刑事警察局鑑定為
      第二級、第三級毒品（鑑定結果詳如附表一「鑑定結果」
      欄所示，此有該局108年9月3日刑鑑字第1080072979號鑑
      定書存卷可查（見偵卷二第91至99頁），堪認被告任意性
      之自白與事實相符，應堪採信。
    ㈡被告將不同種類之第三級毒品氯乙基卡西酮、甲苯基乙基
      胺戊酮，併同調味劑粉末，相互混合、調製以加工，係屬
      毒品危害防制條例第4條第3項所定之「製造」行為，分述
      如下：
      ⒈依新修正毒品危害防制條例第9條第3項之修法意旨，將
        多種毒品相混合應屬毒品之「製造」行為：毒品危害防
        制條例第9條於109年1月15日修正公布（公布後6個月施
        行，即自109年7月15日施行），修正後該條第3項明定
        ：「犯前5條之罪（包括同條例第4條製造毒品罪）而混
        合二種以上之毒品者，適用其中最高級別毒品之法定刑
        ，並加重其刑至二分之一」。本條雖係被告犯本案後修
        正，然參酌其修正理由：「本條第3項所稱之混合，係
        指將二種以上之毒品摻雜調合，無從區分而言（如置於
        同一包裝）。依目前毒品查緝實務，施用混合毒品之型
        態日益繁多，且因混合毒品之成分複雜，施用後所造成
        之危險性及致死率均高於施用單一種類者，為加強遏止
        混合毒品之擴散，爰增訂第3項，規定犯第4條至第8條
        之罪，而有混合二種以上毒品之情形者，加重其刑至二
        分之一。另本項係屬分則之加重，為另一獨立之犯罪型
        態，如其混合二種以上毒品屬不同級別，應依最高級別
        毒品所定之法定刑，並加重其刑至二分之一，例如販賣
        混合第三級及第四級毒品者，依販賣第三級毒品之法定
        刑處斷，並加重其刑至二分之一；如屬同一級別者，因
        無從比較高低級別，則依各該級別毒品所定之法定刑，
        加重其刑至二分之一，併予敘明」。是依新修正本條例
        第9條第3項之修正及規範意旨，立法者係認為在行為人
        混合多種毒品而成新興毒品之情形，由於產生之新興毒
        品效用更強或更便於施用，更容易造成毒品之擴散，危
        險性更高，故更應針對此等混合型新興毒品之製造、運
        輸、販賣等行為加重刑責，以遏止混合型新興毒品之氾
        濫。且就本次所修正混合毒品加重其刑之規定同樣適用
        於同條例第4條製造毒品罪乙情觀之，堪見立法者顯然
        無意將混合毒品行為排除於「製造」定義之外，反足認
        立法者係認為將不同品項毒品相混合，亦屬「製造」。
        以此而論，將不同品項之毒品相混合，以成一新特定毒
        品，應屬毒品之「製造」行為，與立法意旨並不相違。
      ⒉刑事法上所謂製造行為，乃指利用各種原、物料予以加
        工，製作成特定目的之產品。是凡在該特定目的完成前
        ，所採取之一切人為措施，均屬之。其著手，當自為該
        特定目的，而於原、物料施加人工之際，即已開始。且
        由原、物料製造成毒品之成品，固有其一定之化學、物
        理變化及相應之步驟，然製造毒品行為並不以此為限，
        凡為製造毒品之目的，而於原、物料施以人為加工改製
        ，即已著手於製造行為，不以原、物料已發生化學或物
        理變化為限。故將劣質毒品加工提高其純度，將液態毒
        品加工成固態，將粉末狀毒品依所需形狀、顏色、劑量
        加工成錠劑，或使潮濕之毒品乾燥化等，均應成立製造
        毒品罪（最高法院99年度台上字第7730號、102 年度台
        上字第2477號、104年度台上字第2956號、105年度台上
        字第1159、2181、2936號、106年度台上字第104、1085
        號，107年度台上字第1743、3789號等判決意旨參照）
        。又毒品危害防制條例第4條之製造毒品罪，其所稱製
        造者，除將不具毒品成分之原料加以化合使之質變而成
        毒品外，或就原有原料加以化合另成新品劑者外，尚包
        括將原含有毒品物質之物，予以加工改製在內（最高法
        院94年度台上字第6837號，99年度台上字第4992號、10
        1年度台上字第109、501、4089、6147號、102年度台上
        字第3716號判決意旨參照）。即使是情節最輕微之將毒
        品「粉末」壓製賦型為「錠劑」，亦屬「製造」（最高
        法院101年度台上字第109號判決、102年度台上字第371
        6號判決意旨參照）。依此，所謂「製造」行為，其重
        點並非在改變原有物質之化學型態（使物質之原有分子
        重新組合排列，而產生新的分子或物質）或物理型態（
        物質本身的組成分子沒有發生變化，而僅使組成物質之
        分子距離發生變化，故未產生新的分子或物質），而在
        於有無對於原有之毒品原、物料進行加工或改製之行為
        ；如有，即使該加工改製行為並未使原有毒品之原物料
        發生化學變化，而僅是改變其物理型態（例如：改變外
        觀型態），亦屬「製造」行為。本案被告係將不同之第
        三級毒品氯乙基卡西酮、甲苯基乙基胺戊酮併同調味粉
        末，混合調製，而成一俗名「咖啡包」之新型態毒品，
        其效用更強、危害性更大，情節較單純將「粉末」壓製
        賦型為「錠劑」，顯然更為嚴重，依舉輕以明重之法理
        ，自應認屬「製造」行為。
      ⒊從而，本案被告所為，係屬毒品危害防制條例第4條第3
        項所定之「製造」行為，當可認定。
    ㈢綜上所述，本案事證業臻明確，被告犯行，均堪認定，應
      依法論科。
參、論罪科刑之理由：
  新舊法比較：
　　查被告行為後，毒品危害防制條例部分條文業於109 年1 月
    15日修正公布，並於同年7 月15日生效施行。按行為後法律
    有變更者，適用行為時之法律。但行為後之法律有利於行為
    人者，適用最有利於行為人之法律，刑法第2 條第1 項定有
    明文。而行為後法律有變更，致發生新舊法比較適用時，除
    與罪刑無關者，例如易刑處分、拘束人身自由之保安處分等
    事項，不必列入綜合比較，得分別適用有利於行為人之法律
    ，應就罪刑有關之共犯、未遂犯、想像競合犯、牽連犯、連
    續犯、結合犯，以及累犯加重、自首減輕暨其他法定加減原
    因（如身分加減）與加減例等一切情形，綜其全部罪刑之結
    果而為比較（最高法院95年度第8 次刑事庭會議決議參照）
    。經查：
    ㈠修正前之毒品危害防制條例第4 條第3 項規定：「製造、
      運輸、販賣第三級毒品者，處7 年以上有期徒刑，得併科
      新臺幣7 百萬元以下罰金。」修正後則規定：「製造、運
      輸、販賣第三級毒品者，處7 年以上有期徒刑，得併科新
      臺幣1 千萬元以下罰金。」比較新舊法結果，修正後之規
      定係提高罰金刑之刑度，並未較有利於被告。
    ㈡修正前之毒品危害防制條例第17條第2 項規定：「犯第4條
      至第8 條之罪於偵查及審判中均自白者，減輕其刑」，修
      正後則規定：「犯第4 條至第8 條之罪於偵查及歷次審判
      中均自白者，減輕其刑。」核其立法理由，係考量原立法
      之目的，在使前述毒品案件之刑事訴訟程序儘早確定，是
      以被告於歷次審判中均自白犯罪者，始足當之，而所謂歷
      次審判中均自白，係指歷次事實審審級（包括更審、再審
      或非常上訴後之更為審判程序），且於各該審級中，於法
      官宣示最後言詞辯論終結時，被告為自白之陳述而言。比
      較新舊法結果，修正後之規定並未較有利於被告。
    ㈢綜合比較上述各條文修正前後之規定，修正後之毒品危害
      防制條例規定並未較有利於被告，揆諸前揭綜合比較及刑
      法第2條第1項之「從舊從輕」原則，自應一體適用修正前
      之毒品危害防制條例規定做為本件論罪科刑之依據。
  核被告所為，係犯（修正前）毒品危害防制條例第4條第3項
    之製造第三級毒品罪、同條例第5條第3項之意圖販賣而持有
    第三級毒品罪。
  被告自107年9月間起，在其住處，密集持續製造毒品咖啡包
    ，而侵害同一法益，各次製造行為之獨立性極為薄弱，在時
    間差距上，難以強行分開，依一般社會健全觀念，以視為數
    個舉動之接續施行，合為包括之一行為予以評價較為合理，
    應屬接續犯之包括一罪。
  被告與鍾承學就上開犯行，有犯意聯絡及行為分擔，為共同
    正犯。
  又被告係以一行為同時觸犯毒品危害防制條例（修正前）第4
    條第3項之製造第三級毒品與同條例第5條第3項之意圖販賣
    而持有第三級毒品等罪，構成異種想像競合犯，應依刑法第
    55條規定，從一重論以製造第三級毒品罪。
  刑之減輕部分：
　　㈠（修正前）毒品危害防制條例第17條第2項規定「犯第4條
      至第8條之罪於偵查及審判中均自白者，減輕其刑」，係
      為鼓勵是類犯罪行為人自白、悔過，並期訴訟經濟、節約
      司法資源而設。須於偵查及審判中皆行自白，始有適用，
      所謂之「自白」，乃對自己之犯罪事實全部或主要部分為
      肯定供述之意。亦即自白內容，應有基本犯罪構成要件，
      於販毒之場合應包含毒品金額、種類、交易時間、地點等
      ，足以令人辨識其所指為何。本案被告於偵查及審理中均
      坦承其有製造第三級毒品之犯行（見偵卷一第269至281、
      295至298頁、原審卷第235頁、本院前審卷第242、328頁
      、本院卷第127、162頁），堪認被告就其製造第三級毒品
      犯行，於偵查及審判中均自白不諱，爰依上開規定，予以
      減輕其刑。
　　㈡按毒品危害防制條例第17條第1項規定，犯同條例第4條第2
      項販賣第二級毒品罪，供出毒品來源，因而查獲其他正犯
      或共犯者，減輕或免除其刑。該項規定之立法本旨係基於
      販賣毒品者倘供出其所販賣之毒品來源，且因此有效追查
      該毒品之來源者，將得以避免該毒品之來源者復行散布毒
      品而戕害國人身體健康，進而防止重大危害社會治安事件
      之發生，故明定予以減輕或免除其刑，以鼓勵販賣毒品者
      自新。因此，該項所稱「因而查獲」，自係指販賣毒品者
      供出其所販賣之毒品來源之具體人別資料，例如：姓名、
      年籍、住居所或其他足資辨別之特徵，使偵查犯罪之公務
      員因而對之發動偵查，並查得該毒品來源者之犯罪而言；
      申言之，被告之「供出毒品來源」，與調查或偵查犯罪之
      公務員對之發動調查或偵查並進而破獲之間，論理上須具
      有先後且相當之因果關係，最高法院98年度台上字第6331
      號、101年度台上字第6628號判決意旨可資參照。被告於
      警詢、偵查中供稱其所製造之毒品咖啡包原料係鍾承學提
      供。案經臺灣苗栗地方檢察署檢察官偵查後，雖以108年
      度偵字第4146號為不起訴處分，然經發回續行偵查後，經
      該署檢察官於109年12月24日以109年度偵續字第1號提起
      公訴，有苗栗地方檢察署110年7月28日苗檢松月108偵414
      6字第1109015108號函及109年度偵續字第1號起訴書附卷
      可稽（見本院卷第99、105至111頁），故被告確有供出毒
      品來源，因而查獲鍾承學，應依毒品危害防制條例第17條
      第1項減輕其刑，並依刑法第71條第2項規定，遞減輕之。
  原判決撤銷之理由：
    原判決認被告製造第三級毒品及意圖販賣而持有第三級毒品
    犯行，事證明確，而予論罪科刑，固非無見。惟本院認被告
    確有供出毒品來源，因而查獲鍾承學，應依毒品危害防制條
    例第17條第1項減輕其刑，原審未及審酌上情，未依毒品危
    害防制條例第17條第1項減刑，容有違誤。被告上訴指摘原
    審未依前揭規定減刑不當，為有理由，應由本院撤銷改判。
  爰審酌被告除因施用毒品案件，經法院裁定令入觀察、勒戒
    後，經檢察官為不起訴處分外，並無其他犯罪前科，有臺灣
    高等法院被告前案紀錄表1份在卷可稽（見本院卷第67至69
    頁），素行尚稱良好，被告不思循正當途徑獲取所需，竟為
    賺取不法利益，藉由將不同種類之第三級毒品混合、調製之
    方式製造第三級毒品，一旦流通在外，不惟對施用者之身心
    造成更大傷害，亦將對社會治安造成極大危害；兼衡被告尚
    未出售即遭警查獲，被查獲之含有第三級毒品成分之咖啡包
    僅7 包，數量非多，復審酌犯後坦承犯行之態度，及於原審
    審理時自述之智識程度、生活經濟狀況（見原審卷第240 頁
    ）等一切情狀，量處如主文第2項所示之刑。
  沒收部分：
    ㈠沒收新制係參考外國立法例，為契合沒收之法律本質，認
      沒收為刑法所定刑罰及保安處分以外之法律效果，具有獨
      立性，而非刑罰（從刑），已明定沒收為獨立之法律效果
      ，在修正刑法第五章之一以專章規範，故判決主文內諭知
      沒收，已毋庸於各罪項下分別宣告沒收，亦可另立一項合
      併為相關沒收宣告之諭知（最高法院106年度台上字第386
       號判決意旨參照），故本院就本案應沒收之物，爰獨立
      為相關沒收之宣告。
    ㈡扣案如附表一編號1至7所示之物，為被告混合調製之第三
      級毒品（鑑定結果詳如附表一編號1至7「鑑定結果」欄所
      載），均屬違禁物，應依刑法第38條第1項規定宣告沒收
      ，另包裝上開毒品之包裝袋，以現今所採行之鑑驗方式，
      仍會殘留微量毒品而無法將之完全析離，應視為毒品之一
      部分一併予以沒收，至於鑑驗用罄部分，自不為沒收之諭
      知。
    ㈢扣案如附表二、三所示之物，均係供被告製造第三級毒品
      所用之物，經其供述在案，爰均依毒品危害防制條例第19
      條第1 項之規定，宣告沒收。
肆、適用之法律：
    依刑事訴訟法第369條第1項前段、第364條、第299條第1項
    前段，毒品危害防制條例第4條第3項（修正前）、第5條第3
    項、第17條第2項（修正前）、第17條第1項、第19條第1項
    ，刑法第11條、第2條第1項前段、第28條、第55條、第38條
    第1項，判決如主文。
本案經檢察官黃棋安提起公訴，檢察官李芳瑜到庭執行職務　
中　　華　　民　　國　　110 　年　　9 　　月　　30　　日
            刑事第三庭    審判長法　官  楊  真  明
　　　　　　　　　　　　        法　官  李  明  鴻
　　　　　　　　　　　　　      法　官  楊  欣  怡
以上正本證明與原本無異。
如不服本判決應於收受送達後20日內向本院提出上訴書狀，其未
敘述上訴理由者，並得於提起上訴後20日內向本院補提理由書（
均須按他造當事人之人數附繕本）「切勿逕送上級法院」。因疫
情而遲誤不變期間，得向法院聲請回復原狀。

                                書記官  孫  銘  宏
　　　　　　　　　　　　　　　　
中　　華　　民　　國　　110 　年　　9 　　月　　30　　日
附錄本案論罪科刑法條：
（修正前）毒品危害防制條例第4條第3項
製造、運輸、販賣第三級毒品者，處 7 年以上有期徒刑，得併
科新臺幣700 萬元以下罰金。
毒品危害防制條例第5 條第3 項
意圖販賣而持有第三級毒品者，處3 年以上10年以下有期徒刑，
得併科新臺幣3 百萬元以下罰金。
【附表一】
編號 名稱 數量   毛重（公克） 鑑定結果  1 虎頭標記1-1 1 包（含包裝袋1 個） 8.27 編號1-1 至1-5 ：經檢視均為白／紅色包裝，外觀型態均相似。 ㈠驗前總毛重44.64 公克（包裝總重約4.95公克），驗前總淨重約39.69 公克。 ㈡隨機抽取編號1-5 鑑定：經檢視內含褐色粉末。 ⒈淨重7.91公克，取0.97公克鑑定用罄，餘6.94公克。 ⒉檢出第三級毒品" 氯乙基卡西酮" （Chloroethcathinone、CEC ）及微量第三級毒品" 甲苯基乙基胺戊酮" （Methyl-α-ethylaminopentiophenone 、MEAPP ）等成分。 ⒊另檢出非毒品成分：Caffeine。 ⒋測得氯乙基卡西酮純度約2%。 ㈢依據抽測純度值，推估編號1-1 至1-5 均含氯乙基卡西酮之驗前總純質淨重約0.79公克。（參內政部警政署刑事警察局鑑定書，見偵卷㈡第91頁至第93頁）  2 虎頭標記1-2 1 包（含包裝袋1 個） 9.73   3 虎頭標記1-3 1 包（含包裝袋1 個） 7.79   4 虎頭標記1-4 1 包（含包裝袋1 個） 6.88   5 虎頭標記1-5 1 包（含包裝袋1 個） 8.81   6 虎頭標記1-6 1 包（含包裝袋1 個） 4.55 編號1-6 及1-7 ：經檢視均為白／黃色包裝，外觀型態均相似。 ㈠驗前總毛重11.49 公克（包裝總重約1.94公克），驗前總淨重約9.55公克。 ㈡隨機抽取編號1-6 鑑定：經檢視內含紫色粉末。 ⒈淨重5.16公克，取0.74公克鑑定用罄，餘4.42公克。 ⒉檢出第三級毒品" 氯乙基卡西酮" （Chloroethcathinone、CEC ）及微量第三級毒品" 甲苯基乙基胺戊酮" （Methyl-α-ethylaminopentiophenone 、MEAPP ）等成分。 ⒊測得氯乙基卡西酮純度約3%。 ㈢依據抽測純度值，推估編號1-6 及1-7 均含氯乙基卡西酮之驗前總純質淨重約0.28公克。（參內政部警政署刑事警察局鑑定書，見偵卷㈡第93頁）  7 虎頭標記1-7 1 包（含包裝袋1 個） 5.29  

【附表二】
編號 名稱 數量  1 離子夾封口機 2 支  2 攪拌器 1 臺  3 分裝盒 1 個  4 分裝杯 450 個  5 分裝勺 1 支  6 刷子 6 支  7 分裝漏斗 2 個  8 橘色分裝袋 10捲  9 黃色虎頭分裝袋 8 捲  10 全鋁包裝袋 5 捲  11 藍色虎頭分裝袋 7 捲  12 紅色虎頭分裝袋 8 捲  13 紫色分裝袋 7 捲  14 電子磅秤 1 臺 

【附表三】
編號 名稱 數量   毛重（公克） 鑑定結果  1 瓶裝葡萄口味（卡西酮）2-1 1 瓶 148.59 編號2-1 ：經檢視為紫色粉末。 ㈠驗前毛重154.76公克（包裝重約58.37 公克），驗前淨重約96.39公克。 ㈡取0.79公克鑑定用罄，餘95.60 公克。 ㈢未檢出第二級毒品" 甲基安非他命" （Methamphetamine ）、"3,4- 亞甲基雙氧甲基安非他命"（3,4-Methylenedioxymethamphetamine、MDMA）、第三級毒品" 硝甲西泮" （硝甲氮平）（Nimetazepam ）、" 愷他命" （Ketamine）等成分。（參內政部警政署刑事警察局鑑定書，見偵卷㈡第95頁）  2 瓶裝葡萄口味（卡西酮）2-2 1 瓶 112.21 編號2-2 ：經檢視為褐色粉末。 ㈠驗前毛重119.70公克（包裝重約58.24 公克），驗前淨重約61.46 公克。 ㈡取1.11公克鑑定用罄，餘60.35 公克。 ㈢檢出非毒品成分：Caffeine。 ㈣未檢出第二級毒品" 甲基安非他命" （Methamphetamine ）、"3,4- 亞甲基雙氧甲基安非他命"（3,4-Methylenedioxymethamphetamine、MDMA）、第三級毒品" 硝甲西泮" （硝甲氮平）（Nimetazepam ）、" 愷他命" （Ketamine）等成分。（參內政部警政署刑事警察局鑑定書，見偵卷㈡第95頁）  3 AGF professional3-1 1 包（含包裝袋1 個） 10.97 編號3-1 至3-95：經檢視均為棕／黑色包裝，外觀型態均相似。。 ㈠驗前總毛重1256.10 公克（包裝總重約88.35 公克），驗前總淨重約1167.75 公克。 ㈡隨機抽取編號3-10鑑定：經檢視內含褐色粉末 ⒈淨重12.18 公克，取1.21公克鑑定用罄，餘10.97 公克。 ⒉檢出非毒品成分：Caffeine。 ⒊未檢出第二級毒品" 甲基安非他命" （Methamphetamine ）、"3,4- 亞甲基雙氧甲基安非他命"（3,4-Methylenedioxymethamphetamine、MDMA）、第三級毒品" 硝甲西泮" （硝甲氮平）（Nimetazepam ）、" 愷他命" （Ketamine）等成分。（參內政部警政署刑事警察局鑑定書，見偵卷㈡第93頁）  4 AGF professional3-2 1 包（含包裝袋1 個） 13.28   5 AGF professional3-3 1 包（含包裝袋1 個） 13.11   6 AGF professional3-4 1 包（含包裝袋1 個） 13.17   7 AGF professional3-5 1 包（含包裝袋1 個） 13.16   8 AGF professional3-6 1 包（含包裝袋1 個） 13.29   9 AGF professional3-7 1 包（含包裝袋1 個） 13.16   10 AGF professional3-8 1 包（含包裝袋1 個） 13.14   11 AGF professional3-9 1 包（含包裝袋1 個） 13.19   12 AGF professional3-10 1 包（含包裝袋1 個） 13.09   13 AGF professional3-11 1 包（含包裝袋1 個） 13.07   14 AGF professional3-12 1 包（含包裝袋1 個） 13.21   15 AGF professional3-13 1 包（含包裝袋1 個） 13.08   16 AGF professional3-14 1 包（含包裝袋1 個） 13.11   17 AGF professional3-15 1 包（含包裝袋1 個） 13.2   18 AGF professional3-16 1 包（含包裝袋1 個） 13.18   19 AGF professional3-17 1 包（含包裝袋1 個） 13.1   20 AGF professional3-18 1 包（含包裝袋1 個） 13.15   21 AGF professional3-19 1 包（含包裝袋1 個） 13.15   22 AGF professional3-20 1 包（含包裝袋1 個） 13.19   23 AGF professional3-21 1 包（含包裝袋1 個） 13.11   24 AGF professional3-22 1 包（含包裝袋1 個） 13.09   25 AGF professional3-23 1 包（含包裝袋1 個） 13.21   26 AGF professional3-24 1 包（含包裝袋1 個） 13.14   27 AGF professional3-25 1 包（含包裝袋1 個） 13.08   28 AGF professional3-26 1 包（含包裝袋1 個） 13.33   29 AGF professional3-27 1 包（含包裝袋1 個） 13.09   30 AGF professional3-28 1 包（含包裝袋1 個） 13.19   31 AGF professional3-29 1 包（含包裝袋1 個） 13.16   32 AGF professional3-30 1 包（含包裝袋1 個） 13.25   33 AGF professional3-31 1 包（含包裝袋1 個） 13.16   34 AGF professional3-32 1 包（含包裝袋1 個） 13.15   35 AGF professional3-33 1 包（含包裝袋1 個） 13.12   36 AGF professional3-34 1 包（含包裝袋1 個） 13.17   37 AGF professional3-35 1 包（含包裝袋1 個） 13.18   38 AGF professional3-36 1 包（含包裝袋1 個） 13.05   39 AGF professional3-37 1 包（含包裝袋1 個） 13.11   40 AGF professional3-38 1 包（含包裝袋1 個） 13.09   41 AGF professional3-39 1 包（含包裝袋1 個） 13.44   42 AGF professional3-40 1 包（含包裝袋1 個） 13.11   43 AGF professional3-41 1 包（含包裝袋1 個） 13.24   44 AGF professional3-42 1 包（含包裝袋1 個） 13.04   45 AGF professional3-43 1 包（含包裝袋1 個） 13.16   46 AGF professional3-44 1 包（含包裝袋1 個） 13.13   47 AGF professional3-45 1 包（含包裝袋1 個） 13.05   48 AGF professional3-46 1 包（含包裝袋1 個） 13.11   49 AGF professional3-47 1 包（含包裝袋1 個） 13.29   50 AGF professional3-48 1 包（含包裝袋1 個） 13.19   51 AGF professional3-49 1 包（含包裝袋1 個） 13.04   52 AGF professional3-50 1 包（含包裝袋1 個） 13.1   53 AGF professional3-51 1 包（含包裝袋1 個） 13.19   54 AGF professional3-52 1 包（含包裝袋1 個） 13.18   55 AGF professional3-53 1 包（含包裝袋1 個） 13.22   56 AGF professional3-54 1 包（含包裝袋1 個） 13.14   57 AGF professional3-55 1 包（含包裝袋1 個） 13.32   58 AGF professional3-56 1 包（含包裝袋1 個） 13.11   59 AGF professional3-57 1 包（含包裝袋1 個） 13.25   60 AGF professional3-58 1 包（含包裝袋1 個） 13.31   61 AGF professional3-59 1 包（含包裝袋1 個） 13.21   62 AGF professional3-60 1 包（含包裝袋1 個） 13.13   63 AGF professional3-61 1 包（含包裝袋1 個） 13.08   64 AGF professional3-62 1 包（含包裝袋1 個） 13.12   65 AGF professional3-63 1 包（含包裝袋1 個） 13.18   66 AGF professional3-64 1 包（含包裝袋1 個） 13.15   67 AGF professional3-65 1 包（含包裝袋1 個） 13.15   68 AGF professional3-66 1 包（含包裝袋1 個） 13.11   69 AGF professional3-67 1 包（含包裝袋1 個） 13.17   70 AGF professional3-68 1 包（含包裝袋1 個） 13.07   71 AGF professional3-69 1 包（含包裝袋1 個） 13.13   72 AGF professional3-70 1 包（含包裝袋1 個） 13.23   73 AGF professional3-71 1 包（含包裝袋1 個） 13.26   74 AGF professional3-72 1 包（含包裝袋1 個） 13.14   75 AGF professional3-73 1 包（含包裝袋1 個） 13.14   76 AGF professional3-74 1 包（含包裝袋1 個） 13.15   77 AGF professional3-75 1 包（含包裝袋1 個） 13.24   78 AGF professional3-76 1 包（含包裝袋1 個） 13.18   79 AGF professional3-77 1 包（含包裝袋1 個） 13.18   80 AGF professional3-78 1 包（含包裝袋1 個） 13.07   81 AGF professional3-79 1 包（含包裝袋1 個） 13.17   82 AGF professional3-80 1 包（含包裝袋1 個） 13.08   83 AGF professional3-81 1 包（含包裝袋1 個） 13.15   84 AGF professional3-82 1 包（含包裝袋1 個） 13.08   85 AGF professional3-83 1 包（含包裝袋1 個） 13.19   86 AGF professional3-84 1 包（含包裝袋1 個） 13.17   87 AGF professional3-85 1 包（含包裝袋1 個） 13.1   88 AGF professional3-86 1 包（含包裝袋1 個） 13.14   89 AGF professional3-87 1 包（含包裝袋1 個） 13.17   90 AGF professional3-88 1 包（含包裝袋1 個） 13.12   91 AGF professional3-89 1 包（含包裝袋1 個） 13.13   92 AGF professional3-90 1 包（含包裝袋1 個） 13.31   93 AGF professional3-91 1 包（含包裝袋1 個） 13.05   94 AGF professional3-92 1 包（含包裝袋1 個） 13.17   95 AGF professional3-93 1 包（含包裝袋1 個） 13.19   96 AGF professional3-94 1 包（含包裝袋1 個） 13.23   97 AGF professional3-95 1 包（含包裝袋1 個） 13.18   98 AGF professional紅茶4-1 1 包（含包裝袋1 個） 11.86 編號4-1 至4-213 ：經檢視均為紫／黑色包裝，外觀型態均相似。 ㈠驗前總毛重2561.10 公克（包裝總重約208.74公克），驗前總淨重約2352.36 公克。 ㈡隨機抽取編號4-13鑑定：經檢視內含褐色粉末 ⒈淨重11.02 公克，取1.08公克鑑定用罄，餘9.94公克。 ⒉檢出非毒品成分：Caffeine及Theobromine。 ⒊未檢出第二級毒品" 甲基安非他命" （Methamphetamine ）、"3,4- 亞甲基雙氧甲基安非他命"（3,4-Methylenedioxymethamphetamine、MDMA）、第三級毒品" 硝甲西泮" （硝甲氮平）（Nimetazepam ）、" 愷他命" （Ketamine）等成分。（參內政部警政署刑事警察局鑑定書，見偵卷㈡第93頁至第95頁）  99 AGF professional紅茶4-2 1 包（含包裝袋1 個） 11.92  100 AGF professional紅茶4-3 1 包（含包裝袋1 個） 11.9  101 AGF professional紅茶4-4 1 包（含包裝袋1 個） 12  102 AGF professional紅茶4-5 1 包（含包裝袋1 個） 12.08  103 AGF professional紅茶4-6 1 包（含包裝袋1 個） 11.99  104 AGF professional紅茶4-7 1 包（含包裝袋1 個） 11.69  105 AGF professional紅茶4-8 1 包（含包裝袋1 個） 12  106 AGF professional紅茶4-9 1 包（含包裝袋1 個） 11.94  107 AGF professional紅茶4-10 1 包（含包裝袋1 個） 11.79  108 AGF professional紅茶4-11 1 包（含包裝袋1 個） 11.78  109 AGF professional紅茶4-12 1 包（含包裝袋1 個） 12  110 AGF professional紅茶4-13 1 包（含包裝袋1 個） 11.97  111 AGF professional紅茶4-14 1 包（含包裝袋1 個） 11.94  112 AGF professional紅茶4-15 1 包（含包裝袋1 個） 12.07  113 AGF professional紅茶4-16 1 包（含包裝袋1 個） 11.96  114 AGF professional紅茶4-17 1 包（含包裝袋1 個） 11.94  115 AGF professional紅茶4-18 1 包（含包裝袋1 個） 11.97  116 AGF professional紅茶4-19 1 包（含包裝袋1 個） 11.97  117 AGF professional紅茶4-20 1 包（含包裝袋1 個） 11.92  118 AGF professional紅茶4-21 1 包（含包裝袋1 個） 12.05  119 AGF professional紅茶4-22 1 包（含包裝袋1 個） 11.95  120 AGF professional紅茶4-23 1 包（含包裝袋1 個） 11.9  121 AGF professional紅茶4-24 1 包（含包裝袋1 個） 12  122 AGF professional紅茶4-25 1 包（含包裝袋1 個） 12.24  123 AGF professional紅茶4-26 1 包（含包裝袋1 個） 11.9  124 AGF professional紅茶4-27 1 包（含包裝袋1 個） 11.95  125 AGF professional紅茶4-28 1 包（含包裝袋1 個） 11.86  126 AGF professional紅茶4-29 1 包（含包裝袋1 個） 11.95  127 AGF professional紅茶4-30 1 包（含包裝袋1 個） 12.01  128 AGF professional紅茶4-31 1 包（含包裝袋1 個） 12  129 AGF professional紅茶4-32 1 包（含包裝袋1 個） 11.97  130 AGF professional紅茶4-33 1 包（含包裝袋1 個） 12.01  131 AGF professional紅茶4-34 1 包（含包裝袋1 個） 11.88  132 AGF professional紅茶4-35 1 包（含包裝袋1 個） 11.99  133 AGF professional紅茶4-36 1 包（含包裝袋1 個） 11.97  134 AGF professional紅茶4-37 1 包（含包裝袋1 個） 12.09  135 AGF professional紅茶4-38 1 包（含包裝袋1 個） 12.15  136 AGF professional紅茶4-39 1 包（含包裝袋1 個） 11.87  137 AGF professional紅茶4-40 1 包（含包裝袋1 個） 12.06  138 AGF professional紅茶4-41 1 包（含包裝袋1 個） 11.97  139 AGF professional紅茶4-42 1 包（含包裝袋1 個） 12  140 AGF professional紅茶4-43 1 包（含包裝袋1 個） 11.94  141 AGF professional紅茶4-44 1 包（含包裝袋1 個） 12  142 AGF professional紅茶4-45 1 包（含包裝袋1 個） 11.93  143 AGF professional紅茶4-46 1 包（含包裝袋1 個） 12.03  144 AGF professional紅茶4-47 1 包（含包裝袋1 個） 11.87  145 AGF professional紅茶4-48 1 包（含包裝袋1 個） 11.92  146 AGF professional紅茶4-49 1 包（含包裝袋1 個） 12.13  147 AGF professional紅茶4-50 1 包（含包裝袋1 個） 11.87  148 AGF professional紅茶4-51 1 包（含包裝袋1 個） 11.95  149 AGF professional紅茶4-52 1 包（含包裝袋1 個） 12.01  150 AGF professional紅茶4-53 1 包（含包裝袋1 個） 11.89  151 AGF professional紅茶4-54 1 包（含包裝袋1 個） 11.94  152 AGF professional紅茶4-55 1 包（含包裝袋1 個） 12.07  153 AGF professional紅茶4-56 1 包（含包裝袋1 個） 11.82  154 AGF professional紅茶4-57 1 包（含包裝袋1 個） 12.19  155 AGF professional紅茶4-58 1 包（含包裝袋1 個） 11.93  156 AGF professional紅茶4-59 1 包（含包裝袋1 個） 12  157 AGF professional紅茶4-60 1 包（含包裝袋1 個） 11.86  158 AGF professional紅茶4-61 1 包（含包裝袋1 個） 12.01  159 AGF professional紅茶4-62 1 包（含包裝袋1 個） 12.08  160 AGF professional紅茶4-63 1 包（含包裝袋1 個） 11.96  161 AGF professional紅茶4-64 1 包（含包裝袋1 個） 11.88  162 AGF professional紅茶4-65 1 包（含包裝袋1 個） 11.11  163 AGF professional紅茶4-66 1 包（含包裝袋1 個） 11.71  164 AGF professional紅茶4-67 1 包（含包裝袋1 個） 11.77  165 AGF professional紅茶4-68 1 包（含包裝袋1 個） 12.1  166 AGF professional紅茶4-69 1 包（含包裝袋1 個） 11.93  167 AGF professional紅茶4-70 1 包（含包裝袋1 個） 11.97  168 AGF professional紅茶4-71 1 包（含包裝袋1 個） 12.21  169 AGF professional紅茶4-72 1 包（含包裝袋1 個） 12.04  170 AGF professional紅茶4-73 1 包（含包裝袋1 個） 11.92  171 AGF professional紅茶4-74 1 包（含包裝袋1 個） 12  172 AGF professional紅茶4-75 1 包（含包裝袋1 個） 12  173 AGF professional紅茶4-76 1 包（含包裝袋1 個） 11.88  174 AGF professional紅茶4-77 1 包（含包裝袋1 個） 11.97  175 AGF professional紅茶4-78 1 包（含包裝袋1 個） 11.93  176 AGF professional紅茶4-79 1 包（含包裝袋1 個） 11.94  177 AGF professional紅茶4-80 1 包（含包裝袋1 個） 11.92  178 AGF professional紅茶4-81 1 包（含包裝袋1 個） 11.82  179 AGF professional紅茶4-82 1 包（含包裝袋1 個） 11.89  180 AGF professional紅茶4-83 1 包（含包裝袋1 個） 11.97  181 AGF professional紅茶4-84 1 包（含包裝袋1 個） 11.96  182 AGF professional紅茶4-85 1 包（含包裝袋1 個） 12  183 AGF professional紅茶4-86 1 包（含包裝袋1 個） 11.96  184 AGF professional紅茶4-87 1 包（含包裝袋1 個） 11  185 AGF professional紅茶4-88 1 包（含包裝袋1 個） 12.08  186 AGF professional紅茶4-89 1 包（含包裝袋1 個） 12.14  187 AGF professional紅茶4-90 1 包（含包裝袋1 個） 11.92  188 AGF professional紅茶4-91 1 包（含包裝袋1 個） 11.92  189 AGF professional紅茶4-92 1 包（含包裝袋1 個） 12.07  190 AGF professional紅茶4-93 1 包（含包裝袋1 個） 12  191 AGF professional紅茶4-94 1 包（含包裝袋1 個） 11.87  192 AGF professional紅茶4-95 1 包（含包裝袋1 個） 12.06  193 AGF professional紅茶4-96 1 包（含包裝袋1 個） 12.03  194 AGF professional紅茶4-97 1 包（含包裝袋1 個） 12.16  195 AGF professional紅茶4-98 1 包（含包裝袋1 個） 11.88  196 AGF professional紅茶4-99 1 包（含包裝袋1 個） 12.08  197 AGF professional紅茶4-100 1 包（含包裝袋1 個） 12  198 AGF professional紅茶4-101 1 包（含包裝袋1 個） 11.87  199 AGF professional紅茶4-102 1 包（含包裝袋1 個） 12  200 AGF professional紅茶4-103 1 包（含包裝袋1 個） 11.8  201 AGF professional紅茶4-104 1 包（含包裝袋1 個） 11.99  202 AGF professional紅茶4-105 1 包（含包裝袋1 個） 12.06  203 AGF professional紅茶4-106 1 包（含包裝袋1 個） 11.8  204 AGF professional紅茶4-107 1 包（含包裝袋1 個） 12.03  205 AGF professional紅茶4-108 1 包（含包裝袋1 個） 11.99  206 AGF professional紅茶4-109 1 包（含包裝袋1 個） 11.97  207 AGF professional紅茶4-110 1 包（含包裝袋1 個） 11.96  208 AGF professional紅茶4-111 1 包（含包裝袋1 個） 11.91  209 AGF professional紅茶4-112 1 包（含包裝袋1 個） 11.93  210 AGF professional紅茶4-113 1 包（含包裝袋1 個） 11.89  211 AGF professional紅茶4-114 1 包（含包裝袋1 個） 11.94  212 AGF professional紅茶4-115 1 包（含包裝袋1 個） 12.03  213 AGF professional紅茶4-116 1 包（含包裝袋1 個） 11.94  214 AGF professional紅茶4-117 1 包（含包裝袋1 個） 11.89  215 AGF professional紅茶4-118 1 包（含包裝袋1 個） 11.91  216 AGF professional紅茶4-119 1 包（含包裝袋1 個） 11.92  217 AGF professional紅茶4-120 1 包（含包裝袋1 個） 11.91  218 AGF professional紅茶4-121 1 包（含包裝袋1 個） 12  219 AGF professional紅茶4-122 1 包（含包裝袋1 個） 12  220 AGF professional紅茶4-123 1 包（含包裝袋1 個） 12.16  221 AGF professional紅茶4-124 1 包（含包裝袋1 個） 11.92  222 AGF professional紅茶4-125 1 包（含包裝袋1 個） 11.99  223 AGF professional紅茶4-126 1 包（含包裝袋1 個） 12.04  224 AGF professional紅茶4-127 1 包（含包裝袋1 個） 12  225 AGF professional紅茶4-128 1 包（含包裝袋1 個） 12.01  226 AGF professional紅茶4-129 1 包（含包裝袋1 個） 12.03  227 AGF professional紅茶4-130 1 包（含包裝袋1 個） 11.94  228 AGF professional紅茶4-131 1 包（含包裝袋1 個） 12.01  229 AGF professional紅茶4-132 1 包（含包裝袋1 個） 11.96  230 AGF professional紅茶4-133 1 包（含包裝袋1 個） 11.94  231 AGF professional紅茶4-134 1 包（含包裝袋1 個） 12  232 AGF professional紅茶4-135 1 包（含包裝袋1 個） 11.88  233 AGF professional紅茶4-136 1 包（含包裝袋1 個） 12  234 AGF professional紅茶4-137 1 包（含包裝袋1 個） 11.78  235 AGF professional紅茶4-138 1 包（含包裝袋1 個） 11.85  236 AGF professional紅茶4-139 1 包（含包裝袋1 個） 11.99  237 AGF professional紅茶4-140 1 包（含包裝袋1 個） 11.88  238 AGF professional紅茶4-141 1 包（含包裝袋1 個） 12  239 AGF professional紅茶4-142 1 包（含包裝袋1 個） 11.99  240 AGF professional紅茶4-143 1 包（含包裝袋1 個） 12  241 AGF professional紅茶4-144 1 包（含包裝袋1 個） 12  242 AGF professional紅茶4-145 1 包（含包裝袋1 個） 11.89  243 AGF professional紅茶4-146 1 包（含包裝袋1 個） 11.8  244 AGF professional紅茶4-147 1 包（含包裝袋1 個） 11.88  245 AGF professional紅茶4-148 1 包（含包裝袋1 個） 11.93  246 AGF professional紅茶4-149 1 包（含包裝袋1 個） 11.87  247 AGF professional紅茶4-150 1 包（含包裝袋1 個） 11.91  248 AGF professional紅茶4-151 1 包（含包裝袋1 個） 11.95  249 AGF professional紅茶4-152 1 包（含包裝袋1 個） 12.11  250 AGF professional紅茶4-153 1 包（含包裝袋1 個） 11.99  251 AGF professional紅茶4-154 1 包（含包裝袋1 個） 11.91  252 AGF professional紅茶4-155 1 包（含包裝袋1 個） 11.93  253 AGF professional紅茶4-156 1 包（含包裝袋1 個） 12  254 AGF professional紅茶4-157 1 包（含包裝袋1 個） 11.99  255 AGF professional紅茶4-158 1 包（含包裝袋1 個） 12  256 AGF professional紅茶4-159 1 包（含包裝袋1 個） 12.09  257 AGF professional紅茶4-160 1 包（含包裝袋1 個） 11.8  258 AGF professional紅茶4-161 1 包（含包裝袋1 個） 11.96  259 AGF professional紅茶4-162 1 包（含包裝袋1 個） 12  260 AGF professional紅茶4-163 1 包（含包裝袋1 個） 12  261 AGF professional紅茶4-164 1 包（含包裝袋1 個） 12.08  262 AGF professional紅茶4-165 1 包（含包裝袋1 個） 12.11  263 AGF professional紅茶4-166 1 包（含包裝袋1 個） 12.13  264 AGF professional紅茶4-167 1 包（含包裝袋1 個） 11.97  265 AGF professional紅茶4-168 1 包（含包裝袋1 個） 11.92  266 AGF professional紅茶4-169 1 包（含包裝袋1 個） 11.94  267 AGF professional紅茶4-170 1 包（含包裝袋1 個） 12  268 AGF professional紅茶4-171 1 包（含包裝袋1 個） 11.82  269 AGF professional紅茶4-172 1 包（含包裝袋1 個） 12.05  270 AGF professional紅茶4-173 1 包（含包裝袋1 個） 12  271 AGF professional紅茶4-174 1 包（含包裝袋1 個） 12  272 AGF professional紅茶4-175 1 包（含包裝袋1 個） 11.99  273 AGF professional紅茶4-176 1 包（含包裝袋1 個） 11.94  274 AGF professional紅茶4-177 1 包（含包裝袋1 個） 12  275 AGF professional紅茶4-178 1 包（含包裝袋1 個） 11.94  276 AGF professional紅茶4-179 1 包（含包裝袋1 個） 11.78  277 AGF professional紅茶4-180 1 包（含包裝袋1 個） 12.07  278 AGF professional紅茶4-181 1 包（含包裝袋1 個） 11.99  279 AGF professional紅茶4-182 1 包（含包裝袋1 個） 12.13  280 AGF professional紅茶4-183 1 包（含包裝袋1 個） 11.92  281 AGF professional紅茶4-184 1 包（含包裝袋1 個） 12.07  282 AGF professional紅茶4-185 1 包（含包裝袋1 個） 12.13  283 AGF professional紅茶4-186 1 包（含包裝袋1 個） 11.86  284 AGF professional紅茶4-187 1 包（含包裝袋1 個） 11.77  285 AGF professional紅茶4-188 1 包（含包裝袋1 個） 11.92  286 AGF professional紅茶4-189 1 包（含包裝袋1 個） 11.88  287 AGF professional紅茶4-190 1 包（含包裝袋1 個） 11.91  288 AGF professional紅茶4-191 1 包（含包裝袋1 個） 12.12  289 AGF professional紅茶4-192 1 包（含包裝袋1 個） 11.94  290 AGF professional紅茶4-193 1 包（含包裝袋1 個） 12.05  291 AGF professional紅茶4-194 1 包（含包裝袋1 個） 11.7  292 AGF professional紅茶4-195 1 包（含包裝袋1 個） 11.79  293 AGF professional紅茶4-196 1 包（含包裝袋1 個） 11.9  294 AGF professional紅茶4-197 1 包（含包裝袋1 個） 11.97  295 AGF professional紅茶4-198 1 包（含包裝袋1 個） 11.91  296 AGF professional紅茶4-199 1 包（含包裝袋1 個） 12.09  297 AGF professional紅茶4-200 1 包（含包裝袋1 個） 11.99  298 AGF professional紅茶4-201 1 包（含包裝袋1 個） 12.08  299 AGF professional紅茶4-202 1 包（含包裝袋1 個） 12.05  300 AGF professional紅茶4-203 1 包（含包裝袋1 個） 12.05  301 AGF professional紅茶4-204 1 包（含包裝袋1 個） 11.91  302 AGF professional紅茶4-205 1 包（含包裝袋1 個） 11.83  303 AGF professional紅茶4-206 1 包（含包裝袋1 個） 12.04  304 AGF professional紅茶4-207 1 包（含包裝袋1 個） 11.93  305 AGF professional紅茶4-208 1 包（含包裝袋1 個） 12  306 AGF professional紅茶4-209 1 包（含包裝袋1 個） 11.93  307 AGF professional紅茶4-210 1 包（含包裝袋1 個） 11.94  308 AGF professional紅茶4-211 1 包（含包裝袋1 個） 11.93  309 AGF professional紅茶4-212 1 包（含包裝袋1 個） 11.96  310 AGF professional紅茶4-213 1 包（含包裝袋1 個） 12.01